臺灣新北地方法院刑事裁定
111年度聲字第1117號
聲  請  人  臺灣新北地方檢察署檢察官
受  刑  人
即  被  告  羅振瑞


上列聲請人因受刑人即被告違反竊盜案件，聲請定其應執行之刑
（111年度執聲字第829號），本院裁定如下：
    主  文
羅振瑞犯如附表所示之罪，所處如附表所示之刑，應執行罰金新
臺幣柒仟元，如易服勞役，以新臺幣壹仟元折算壹日。
    理  由
一、聲請意旨略以：受刑人即被告羅振瑞因犯竊盜案件，先後經
    判決確定如附表，應依刑法第53條及第51條第7款（聲請書
    誤載為第6款之部分逕予更正）定其應執行之刑，爰依刑事
    訴訟法第477條第1項聲請裁定等語。
二、按裁判確定前犯數罪者，併合處罰之；數罪併罰，有二裁判
    以上者，依刑法第51條之規定，定其應執行之刑；宣告多數
    罰金者，於各刑中之最多額以上，各刑合併之金額以下，定
    其金額;又依刑法第53條應依同法第51條第5款至第7款之規
    定，定其應執行之刑者，由該案犯罪事實最後判決之法院之
    檢察官，聲請該法院裁定之，刑法第50條第1項前段、第53
    條、第51條第7款及刑事訴訟法第477條第1項分別定有明文
    。次按有二裁判以上，經定其執行刑後，又與其他裁判併合
    而更定其執行刑者，前定之執行刑當然失效，仍應以原來宣
    告之數個刑罰計算，而不以當時該數罪所定應執行刑為計算
    之基準，而上開更定之應執行刑，不應比前定之應執行刑加
    計其他裁判所處刑期後為重，否則即與法律秩序理念及法律
    目的之內部界限有違。又所犯數罪中有一罪刑已經執行完畢
    ，其已執行部分，自不能重複執行，應由檢察官於指揮執行
    時扣除之，此與定應執行刑之裁定無涉。
三、定應執行刑之裁定與科刑判決有同等效力，其經裁定確定者
    ，自具有實質之確定力。判決確定之數罪，已經裁判定其應
    執行之刑確定者，除（一）增加合於定應執行刑要件之他罪
    刑，（二）原定執行刑之數罪中部分罪刑因非常上訴、再審
    程序經撤銷改判，或有赦免、減刑等情形，而有另定應執行
    刑之必要者外，對於已經裁判定應執行刑確定之數罪，如就
    其部分之罪，再行重複聲請另定其應執行刑者，仍屬違反一
    事不再理原則，並不以各罪範圍均相同，即全部重複再行裁
    定定其應執行刑為限。否則，檢察官只要不全部重複聲請，
    得就已經裁定定其應執行刑確定之案件，任選其部分之罪，
    再行聲請定應執行刑，將導致法院先前之裁定，無實質確定
    力之可言。就部分之罪重複定其應執行之刑，不僅耗費司法
    資源，且徒增困擾，自無必要（最高法院110年度台抗大字
    第489號刑事裁定參照）。　
四、經查：
　㈠本件檢察官聲請就受刑人如附表所示之罪定其應執行之刑，
    其中如附表編號1至3之罪雖經本院於110年度簡字第4218號
    判決時一併定其應執行罰金新臺幣（下同）6,000元確定，
    此有臺灣高等法院被告前案紀錄表及上開判決在卷可稽，惟
    如附表編號4之罪，屬前揭「增加合於定應執行刑要件之他
    罪刑」之情況，依前揭說明，並未違反一事不再理之原則。
    且於本件就受刑人原附表編號1至3所定應執行罰金6,000元
    ，另就附表編號4全部定其應執行之刑後，基於定應執行刑
    之內部界限，亦即更定之應執行刑，不應比前定之應執行刑
    加計其他裁判所處刑期後為重之情況，是本件就附表各編號
    所示之罪名定應執行之刑，係對受刑人有利之事項，應予准
    許。
　㈡受刑人所犯如附表所示之罪，經判處如附表所示之刑，均經
    分別確定在案，有各該判決書及臺灣高等法院被告前案紀錄
    表1份附卷可稽；又受刑人所犯如附表編號2至4所示之罪，
    均係於附表編號1所示判決確定日前為之，且本院為該案犯
    罪事實最後判決之法院，是本院有管轄權，檢察官聲請定其
    應執行之刑，核與刑事訴訟法第477條第1項規定相符，自屬
    正當。
　㈢本案4罪刑度合併為罰金9,500元，4罪中最多額宣告刑為3,00
    0元，參酌附表編號1至3部分曾定應執行罰金6,000元，是本
    件定應執行刑之裁量空間為罰金3,000元至8,000元之間。
　㈣本院考量受刑人就附表編號1至4所犯均為竊盜罪，併審酌受
    刑人就附表所示之罪犯均坦承不諱，部分贓物已返還告訴人
    ，兼衡受刑人之素行、犯罪之手段、造成之法益侵害、犯罪
    所得等情，而為其整體犯行總體評價後，本於刑法第51條第
    7款限制加重原則，認為應合併定應執行罰金7,000元為適當
    ，並諭知易服勞役之折算標準。另如附表編號1至3所示之罪
    所處之刑，業已執行完畢，屬於就所定之應執行刑執行時應
    如何折抵之問題，執行檢察官於換發執行指揮書時，宜注意
    在備註欄載明扣抵情形，俾免受刑人誤會，附此敘明。
　㈤另本案僅聲請就如附表所示4罪定其應執行之罰金刑及諭知易
    服勞役之折算標準，牽涉案件情節相對單純，可資減讓刑期
    幅度有限，顯無必要再給予受刑人以言詞、書面或其他適當
    方式陳述意見之機會，此與上開最高法院110年度台抗大字
    第489號刑事裁定意旨無違，附此敘明。　
五、據上論斷，應依刑事訴訟法第477條第1項，刑法第50條第1
    項前段、第53條、第51條第7款、第42條第3項，裁定如主文
    。　　
中　　華　　民　　國　　111 　年　　5 　　月　　10　　日
                  刑事第二十庭  法　官  陳宏璋
上列正本證明與原本無異。
如不服本裁定，應於裁定送達後五日內敘明抗告理由，向本院提
出抗告狀。
                                書記官  許維倫　　
中　　華　　民　　國　　111 　年　　5 　　月　　11　　日